臺灣宜蘭地方法院宣示判決筆錄
111年度原訴字第2號
公  訴  人  臺灣宜蘭地方檢察署檢察官
被      告  虹曖  巴奈福漾



指定辯護人  劉致顯律師（義務辯護）

上列被告因違反洗錢防制法等案件，經檢察官提起公訴（110年
度偵字第4068、7106號），被告於本院準備程序進行中，就被訴
事實為有罪之陳述，經本院合議庭裁定由受命法官獨任改依簡式
程序審理，復經檢察官聲請於審判外進行協商程序，本院認為適
當改依協商程序而為判決，並於中華民國111年4月21日上午9時3
0分在本院刑事第五法庭宣示判決，出席職員如下：
                                          法  官  游皓婷
                                          書記官  林欣宜
                                          通  譯  陳盈如

法官起立朗讀判決主文、犯罪事實要旨、處罰條文，及告以上訴
限制、期間並提出上訴狀之法院，且諭知記載其內容：
一、主  文：
    虹曖　巴奈福漾幫助犯洗錢防制法第十四條第一項洗錢罪，
    處有期徒刑貳月，併科罰金新臺幣壹萬元，罰金如易服勞役
    ，以新臺幣壹仟元折算壹日。緩刑貳年，緩刑期間付保護管
    束，並應於本判決確定後壹年內接受法治教育貳場次，並應
    於緩刑期間內履行附表二所示之內容。　　
二、犯罪事實要旨：
    虹曖  巴奈福漾知悉金融機構帳戶為個人信用之表徵，具有
    一身專屬性質，且申請開立金融帳戶並無任何特殊限制，任
    何人只要有些許款項，均可自行至不同金融機構申請開立多
    數帳戶使用，且依其之社會經驗，已有相當之智識程度可預
    見將其申請開立之銀行帳戶提供不相識之人使用，有遭他人
    利用作為詐欺取財轉帳、匯款等犯罪工具，並以之作為收受
    、提領特定犯罪所得使用，提領後即產生遮斷資金流動軌跡
    以逃避國家追訴、處罰之效果，而藉此掩飾犯罪所得之真正
    去向之可能，竟仍基於縱有人以他人金融帳戶實施詐欺取財
    、洗錢等犯罪，亦不違背其本意之幫助詐欺取財、幫助洗錢
    之不確定故意，於民國110年3月22日前某時許，在不詳地點
    ，將其所申設之臺灣銀行帳戶（帳號000-000000000000號，
    下稱臺銀帳戶）提款卡及密碼交付予真實姓名年籍不詳之詐
    騙集團成員，容任該詐騙集團成員得以任意使用上開郵局帳
    戶作為對被害人詐欺取財後，收取被害人之轉帳、匯款及提
    領犯罪所得使用，以此方式對於該詐騙集團成員提供助力。
    嗣該詐騙集團成員（無證據證明為3人以上）於取得上開臺
    銀帳戶之提款卡及密碼後，旋即意圖為自己不法所有，基於
    詐欺取財之犯意，於附表一所示時間，以附表一所示之詐騙
    手法，使附表一所示之周姿永、李柏志、吳翔煜陷於錯誤，
    分別於附表一所示時間匯款附表一所示金額至上開臺銀帳戶
    ，再由該詐騙集團成員將帳戶內款項提領一空，以此方式製
    造金流斷點，致無從追查前揭犯罪所得之去向，而隱匿該罪所
    得。嗣周姿永、李柏志、吳翔煜發覺有異而報警處理，經警循
    線查悉上情。
三、處罰條文：
    洗錢防制法第14條第1項、第16條第2項，刑法第30條第1項
    前段、第2項、第339條第1項、第55條前段、第42條第3項。
     
四、協商判決除有刑事訴訟法第455條之4第1項第1款於本訊問程
    序終結前，被告撤銷協商合意或檢察官撤回協商聲請者；第
    2款被告協商之意思非出於自由意志者；第4款被告所犯之罪
    非第455條之2第1項所定得以聲請協商判決者；第6款被告有
    其他較重之裁判上一罪之犯罪事實者；第7款法院認應諭知
    免刑或免訴、不受理者情形之一，及違反同條第2項「法院
    應於協商合意範圍內為判決；法院為協商判決所科之刑，以
    宣告緩刑或2年以下有期徒刑、拘役或罰金為限」之規定者
    外，檢察官與被告均不得上訴。
五、如有前項得上訴之情形，得自收受宣示判決筆錄送達之日起
    20日內，向本院提出上訴書狀，上訴於第二審法院。
本案經檢察官林小刊提起公訴，檢察官林禹宏到庭執行職務。
中　　華　　民　　國　　111 　年　　4 　　月　　21　　日
                    刑事第四庭  
　　　　　　　　　            書記官  林欣宜
　　　　　　　　　            法  官  游皓婷
以上正本證明與原本無異。
        　　　　　　　　　　　書記官  林欣宜
中　　華　　民　　國　　111 　年　　4 　　月　　21　　日
附表一：
編號 告訴人 犯罪時間 詐騙方式 詐騙金額（新台幣《下同》） 1 李柏志 110年3月22日下午4時30分許 以電話聯繫告訴人，表示其先前在網路買場之訂單有誤，須以ATM轉帳方式才能解除云云，使告訴人陷於錯誤而依照詐騙集團指示，於110年3月22日晚間7時24分許匯款至被告申辦之臺灣銀行帳戶。 21,389元 2 吳翔煜 110年3月22日晚間8時14分許 以電話聯繫告訴人，表示其於網路購物之系統設定錯誤，造成重複訂購，須透過網路銀行設定解除云云，使告訴人陷於錯誤而依照詐騙集團指示，於110年3月22日晚間8時53分許匯款至被告申辦之臺灣銀行帳戶。 28,998元 3 周姿永 110年3月22日下午3時20分許 以電話聯繫告訴人，表示其於網路購物之系統設定錯誤，造成重複訂購，將重複送貨予告訴人，須透過ATM操作解除設定云云，使告訴人陷於錯誤而依照詐騙集團指示，於110年3月22日晚間7時52分許、同日晚間7時59分許匯款至被告申辦之臺灣銀行帳戶。 11,985元、8,995元 

附表二：
告訴人 給付金額、期限、方式 周姿永 (一)被告應給付告訴人21,000元。 (二)給付時間：應於111年3月31日給付第一期款項3,000元，剩餘款項分期於111年5月1日起，每月1日給付3,000元，至全部分期款項清償為止，如有一期未給付，視為全部到期。 (三)給付方式：匯款至告訴人中國信託銀行新莊分行帳號000000000000號帳戶(戶名：周姿永)。 吳翔煜 (一)被告應給付告訴人28,998元。 (二)給付時間：應於111年4月1日給付第一期款項3,000元，剩餘款項分期於每月1日給付3,000元，至全部分期款項清償為止，如有一期未給付，視為全部到期。 (三)給付方式：匯款至告訴人中國信託銀行帳號000-000000000000號帳戶( 戶名：吳翔煜)。 李柏志 (一)被告應給付告訴人21,389元。 (二)給付時間：應於111年4月8日給付第一期款項3,389元，剩餘款項分期於111年5月1日起，每月1日給付3,000元，至全部分期款項清償為止，如有一期未給付，視為全部到期。 (三)給付方式：匯款至告訴人中國信託銀行帳號000-0000000000000000號帳戶( 戶名：李柏志) 。